臺灣高等法院刑事裁定
105年度上易字第1335號
聲明異議人
即  受刑人  王啟而  



上列聲明異議人因背信案件，不服本院105年度上易字第1335號
判決，提起聲明異議，本院裁定如下：
    主  文
聲明異議駁回。                                          
    理  由
一、聲明異議意旨略以：聲明異議人即受刑人王啟而因背信案件
    ，經本院以105 年度上易字第1335號判決確定在案，惟該判
    決主文欄所示「王啟而未扣案之犯罪所得新臺幣貳仟貳佰伍
    拾柒萬貳佰陸拾貳元沒收，於全部或一部不能沒收或不宜執
    行沒收時，追徵其價額」為誤算，應更正為「王啟而未扣案
    之犯罪所得新臺幣貳仟壹佰伍拾柒萬貳佰陸拾貳元沒收，於
    全部或一部不能沒收或不宜執行沒收時，追徵其價額」，為
    此依刑事訴訟法第484 條規定聲明異議等語。
二、按受刑人或其法定代理人或配偶以檢察官執行之指揮為不當
    者，得向諭知該裁判之法院聲明異議。法院應就疑義或異議
    之聲明裁定之，刑事訴訟法第484 條、第486 條分別定有明
    文。此所謂「檢察官執行之指揮不當」，係指就執行之指揮
    違法及執行方法不當等情形而言。判決確定後即生效力，檢
    察官如依確定判決內容為指揮執行，自難指檢察官執行之指
    揮為違法或其執行方法不當（最高法院100 年度台抗字第93
     6號裁定意旨參照）。再者，刑罰之執行，由檢察官依指揮
    書附具之裁判書為之，刑事訴訟法第457 條第1 項、第458
    條亦規定明確。準此，除法院之確定判決或定執行刑之確定
    裁定有違法情事，經非常上訴或再審程序，加以撤銷或變更
    者外，原確定裁判有其執行力，檢察官即應據以執行。而刑
    事訴訟法第484 條之聲明異議，係以受刑人或其法定代理人
    或配偶，對於檢察官就確定裁判執行之指揮，認為不當者，
    方得為之。倘對法院所為之判決或裁定不服者，則應循上訴
    或抗告程序尋求救濟。如判決業經確定，則應另行依再審或
    非常上訴程序加以救濟，非得以聲明異議方式為之（最高法
    院101 年度台抗字第301 號、第662號裁定意旨參照）。從而，於法院之確定裁判變更前，檢察官據以執行，其執行之
    指揮即難認有違法或不當。又第484 條所稱「諭知該裁判之
    法院」，乃指對被告之有罪判決，於主文內實際宣示其主刑
    、從刑之裁判而言（最高法院79年台聲字第19號判例意旨參
    照）。
三、經查：
　㈠聲明異議人因背信案件，經臺灣士林地方法院以105 年度易
    字第28號判決判處有期徒刑10月，經本院以105 年度上易字
    第1335號判決駁回上訴，並就沒收部分撤銷改判，諭知「未
    扣案之犯罪所得新臺幣貳仟貳佰伍拾柒萬貳佰陸拾貳元沒收
    ，於全部或一部不能沒收或不宜執行沒收時，追徵其價額」
    ，嗣再經最高法院以108 年度台上字第2730號判決駁回上訴
    確定等節，有本院被告前案紀錄表在卷可稽，此部分事實，
    堪以認定。
　㈡聲明異議人聲明意旨主張沒收部分金額有誤算之情事，應予
    更正等語。然查，
　⒈按受刑人或其法定代理人或配偶以檢察官執行之指揮為不當
    者，得向諭知該裁判之法院聲明異議。此所謂「檢察官執行之指揮不當」，係指就執行之指揮違法及執行方法不當等情形而言。判決確定後即生效力，檢察官如依確定判決內容為指揮執行，自難指檢察官執行之指揮為違法或其執行方法不當（最高法院100 年度台抗字第936號裁定意旨參照）。
　⒉本件關於沒收部分，業經臺灣士林地方檢察署（下稱士林地
    檢署）以108年度執沒第1747號執行完畢，然士林地檢署執
    行當時係依原判決之內容執行，故除法院之確定判決或定執
    行刑之確定裁定有違法情事，經非常上訴或再審程序，加以
    撤銷或變更者外，原確定裁判有其執行力，檢察官即應據以
    執行，是士林地檢署執行原判決之沒收內容時，並無違法。
　⒊再者，依據刑事訴訟法第484 條之規定，得聲明異議者，其
    標的僅限於對於檢察官執行之指揮為不當者，尚無法依此程
    序主張撤銷或更正前開已確定之判決，聲明異議人執此提起
    本案聲明異議，實於法無據。
四、綜上所述，聲明異議人並非對檢察官就確定裁判「執行之指
    揮」，認有何不當情形，乃係針對法院確定裁判之金額誤算
    而為指摘，自不屬聲明異議之客體。因認聲明異議人執此依
    刑事訴訟法第484條之規定向本院聲明異議，於法顯有未合
    ，應予駁回。惟就其原判決關於沒收部分之金額誤算之裁定
    更正部分，業經本院以105年度上易字第1335號裁定更正在
    案，此亦一併通知士林地檢署，而為妥適之處理，附此敘明
    。
據上論斷，應依刑事訴訟法第486 條，裁定如主文。
中　　華　　民　　國　　109 　年　　3 　　月　　10　　日
                  刑事第十七庭  審判長法  官  鄭水銓
                                      法  官  李世華
                                      法  官  鍾雅蘭
以上正本證明與原本無異。
如不服本裁定，應於收受送達後五日內向本院提出抗告狀。
                                      書記官  黃亮潔
中　　華　　民　　國　　109 　年　　3 　　月　　10　　日